最高法院刑事判決　　　　　　九十六年度台上字第四一七六號
上　訴　人　甲○○
選任辯護人　蘇文奕律師
　　　　　　陳郁芬律師
上列上訴人因公共危險案件，不服台灣高等法院台南分院中華民
國九十三年十二月三十日第二審更審判決（九十三年度交上更(一)
字第四九０號，起訴案號：台灣台南地方法院檢察署九十年度偵
字第二七九四號），提起上訴，本院判決如下：
    主  文
上訴駁回。
    理  由
按刑事訴訟法第三百七十七條規定，上訴於第三審法院，非以判
決違背法令為理由，不得為之。是提起第三審上訴，應以原判決
違背法令為理由，係屬法定要件。如果上訴理由書狀並未依據卷
內訴訟資料，具體指摘原判決不適用何種法則或如何適用不當，
或所指摘原判決違法情事，顯與法律規定得為第三審上訴理由之
違法情形，不相適合時，均應認其上訴為違背法律上之程式，予
以駁回。本件上訴人甲○○上訴意旨略稱：(一)、原判決固依據證
人侯康生之供證及上訴人之自白，認定上訴人犯罪，然上揭供述
均無關於上訴人係「遭人徒步追上始停車」之內容，況上訴人倘
確有駕車逃離之事，他人如何能夠徒步追及？顯見原判決有理由
矛盾之違誤。(二)、侯康生與上訴人已一致供明上訴人有因本件車
禍遭現場附近計程車司機圍毆之情，並有上訴人受傷診斷證明書
可證，足徵上訴人確有滯留現場附近，而未遠離，原判決就此有
利於上訴人之證據不加採納，而不說明其理由，應有判決不載理
由之違失。(三)、原判決既認定上訴人在案發當時，聽從侯康生之
勸告，坐侯康生駕駛之計程車折返現場，等候警員前來處理，則
上情當符自首規定，原判決未於理由內就此予以說明，亦有判決
理由不備之違法云云。惟查：證據之取捨、證明力之判斷及事實
之認定，係屬事實審法院自由判斷之職權，此項自由判斷職權之
行使，倘不違背經驗法則與論理法則，即不容當事人任憑己意，
指摘為違法。又法院認定事實，既係綜合各項調查所得之直接、
間接證據，本於推理作用，予以判斷，苟不違反經驗法則、論理
法則，即無違法可言。本件原判決係依憑車禍被害人乙○○、現
場目擊者侯康生之供證；道路交通事故現場蒐證照片、調查報告
表及勘驗圖；被害人受傷診斷證明書；核與上訴人在警詢所為：
肇事後，我因緊張害怕，未立即停車處理，離約一百公尺始停車
；在原審調查中所供：停車後，被附近排班之計程車司機徒步走
過來圍毆等語之自白相符，乃認定上訴人有原判決事實欄所載之
犯行，因而撤銷第一審之無罪判決，改判依刑法第一百八十五條
之四論處上訴人公共危險（累犯）罪刑（處有期徒刑七月）。對
於上訴人僅承認有駕車肇事致人受傷之事，而矢口否認逃逸，所
為因係第一次發生車禍緊張，且係喝酒反應遲鈍，始未立即停車
，嗣仍自動停駛，詎遭附近排班之司機圍毆，伊復改搭排班站長
之車回至現場等候警員處理，並未逃避云云之辯解，如何係卸責
之詞，委無足採，亦依卷內各項證據資料詳加指駁說明。所為之
事實認定及得心證理由，俱有各證據資料在卷可稽，自形式上觀
察，並未違背經驗法則或論理法則。原判決既係綜合上揭各項直
接、間接證據而為判斷，難認有上訴意旨所稱理由矛盾之違法情
形存在，原判決亦於理由內敘明上訴人肇事後，並未立即下車處
理，而係排班司機站長侯康生打電話叫救護車，另將上訴人勸回
現場，已經侯康生供證歷歷，上訴人縱有遭毆受傷，無礙其犯罪
成立，其係在眾計程車司機憤怒不平，及在站長實力支配下，由
員警予以查辦，核無判決理由欠備之情形。上訴意旨置原判決已
經明白論斷之事項於不顧，就屬原審採證認事職權之適法行使，
任意指摘為違法，且猶為單純事實上之爭執，不能認已具備合法
上訴第三審之形式要件。依上說明，應認其上訴為違背法律上之
程式，予以駁回。
據上論結，應依刑事訴訟法第三百九十五條前段，判決如主文。
中　　華　　民　　國　九十六　年　　八  　月 　 二    日
                      最高法院刑事第七庭
                          審判長法官  張　淳　淙
                                法官  劉　介　民
                                法官  張　春　福
                                法官  洪　昌　宏
                                法官  蔡　彩　貞
      本件正本證明與原本無異
                                      書  記  官
中　　華　　民　　國　九十六　年　　八　　月    七    日
                                                    Ｍ
